臺灣彰化地方法院刑事判決　　　　　　　 94年度易字第217號
公　訴　人　臺灣彰化地方法院檢察署檢察官
被　　　告　乙○○　男　43歲.
　　　　　　　　　　身分證統一.
　　　　　　　　　　住彰化縣竹.
上列被告因竊盜案件，經檢察官提起公訴（94年度偵字第457號
），本院判決如下：
    主  文
乙○○連續竊盜，累犯，處有期徒刑伍月，如易科罰金，以佰
元折算壹日。
    事  實
一、乙○○前因違反毒品危害防制條例案件，經本院判處有期徒
    刑8月確定，又因犯偽造文書案件，經臺灣雲林地方法院判
    處有期徒刑4月確定，並經定應執行刑為有期徒刑10月，入
    監服刑後，甫於民國93年3月1日縮短刑期執行完畢。猶不知
    悔改，復基於意圖為自己不法所有之概括犯意：(一)先於94年
    1月3日上午8時許，在台中市南區正德三巷5之50號戊○○任
    職之公司內，徒手竊取戊○○所有之BENQ牌、JOYBOOK5000
    型筆記型電腦1部得手（價值約新台幣《下同》40,000元）
    ；(二)復於94年1月4日晚間起至同年月5日上午8時止間某時，
    在台中市○區○○○路130號前，以萬能鑰匙1支（含遙控器
    ），竊取『台灣星堡保全股份有限公司』所有現由甲○○保
    管使用之車牌號碼C2-0366號自小客車1部（價值約150,000
    元），並將上開筆記型電腦1部放置在該自小客車內，並將
    上開車輛開往彰化縣竹塘鄉○○村○○路○段安平巷69號友
    人丙○○住處前車庫內停放。嗣於同日上午11時許，丙○○
    即去電告知台灣星堡保全股份有限公司人員，表示該公司上
    開車輛一早就停放在伊住處門口，有人已經在拆卸該車輛，
    要儘快趕去，丙○○並留下手機電話及地址，其後甲○○回
    電通知丙○○表示會儘快趕過去，並立刻通報彰化縣警察局
    二林分局永安派出所前往處理，經該所在外執勤查訪工作之
    警員丁○○立即趕往處理，於同日11時45分許，警員丁○○
    趕至現場時即發現乙○○已拆除該車輛之前車門所黏貼之保
    全公司貼紙，且正在拆卸水箱護罩，經警員丁○○當場在該
    車內電門鑰匙孔扣得上開萬能鑰匙1支，及在該車內起獲前
    揭戊○○失竊之筆記型電腦1部。
二、案經彰化縣警察局二林分局報請臺灣彰化地方法院檢察署檢
    察官偵查起訴。
    理  由
一、按被告以外之人於審判外之陳述，除法律有規定者外，不得
    作為證據；惟被告以外之人於審判外之陳述，雖不符刑事訴
    訟法第159條之1至4條之例外規定，而經當事人於審判程序
    同意作為證據，法院審酌該言詞陳述或書面陳述作成時之情
    況，認為適當者，亦得為證據，當事人、代理人或辯護人於
    法院調查證據時，知有第159條第1項不得為證據之情形，而
    未於言詞辯論終結前聲明異議者，視為有前項之同意，92年
    9月1日修正施行刑事訴訟法第159條及第159條之5分別定有
    明文。本件證人戊○○於警詢之證詞，係屬審判外之陳述，
    被告未於言詞辯論終結前聲明異議，依前揭法律規定，自應
    擬制被告已同意上開審判外之陳述亦有證據能力，且本院審
    酌該言詞陳述或書面陳述作成時之情況亦認為適當，是本院
    自得引為裁判之基礎資料。
二、訊據被告固不否認有於上開時、地，遭警員丁○○查獲時，
    正在該失竊之車牌號碼C2-0366號自小客車前拆除車輛之前
    車門之保全公司貼紙及水箱護罩，並經警員丁○○當場在該
    車內電門鑰匙孔扣得上開萬能鑰匙1支，及在該車輛內起獲
    前揭戊○○失竊之筆記型電腦1部之事實，惟矢口否認有何
    竊盜之犯行，辯稱：因為伊所申請銀行信用卡之連絡親友設
    為丙○○，當天伊請友人庚○○騎機車載伊前往丙○○住處
    ，要與丙○○討論此事，而丙○○就對伊表示新購入這部自
    小客車，要請伊幫忙拆除貼紙，之後丙○○就進入屋內休息
    ，不久警員就來了，但伊在查獲前1天均待在友人己○○家
    中，未曾離開，何能竊取該車輛云云。經查：
(一)、上開事實，業據被告於94年1月5日警詢中及94年1月6日偵查
    中供承：伊有以鑰匙1支竊盜該部車牌號碼C2- 0366號自小
    客車等語明確（參見偵查卷第25、59頁），且經證人即被害
    人戊○○、甲○○及證人即查獲警員丁○○分別於警詢及本
    院審理時到庭結證屬實，並有查獲照片、查獲現場圖、車輛
    竊盜車牌失竊資料個別查詢報表-查詢車輛認可資料各1紙及
    贓物認領保管單2件附卷可稽，此外復有萬能鑰匙1支（含遙
    控器）扣案可資佐證。
(二)、而被告固辯稱：該車係丙○○交予伊云云，惟查證人丙○○
    於94年5月6日本院審理時到庭結證稱：該失竊之自小客車並
    非伊交予被告等語，參諸證人甲○○於93年6月3日本院審理
    時所證述：當天丙○○約11點半左右打電話到公司，表示有
    1輛貼著星堡保全的車子一早就停在他家門口，並說已經有
    人在拆卸我們的車了，要我們儘快趕去，且留下聯絡的手機
    電話及地址，後來我們公司有回電並說會儘快趕過去，且有
    通知派出所去處理，伊到現場時警員丁○○已在現場，被告
    也在場，而警員所查扣之萬能鑰匙1支並非伊公司所有，當
    時車子是停在路邊被偷，車子失竊時，鑰匙還留在公司等語
    ，及證人即查獲警員丁○○於93年6月3日本院審理時到庭所
    證稱：本件是星堡公司的人打電話來警局報案，表示他們的
    車子現在安平巷69號處，要警員去查，伊到達現場時約11時
    45分許，距離報案時間約5分鐘，因伊在外面執勤查訪工作
    ，派出所通知伊後，伊就馬上過去處理，伊到達現場時，被
    告坐在車子正前面，在拆卸水箱護罩及前門保全公司的貼紙
    ，當時貼紙已經完全撕完了，被告坐在地上，伊當時還沒有
    查到車子有失竊，因為星堡公司打電話到派出所只說白色吉
    星吉普車，沒有說車牌，只是那輛車剛好吻合，但被告向伊
    說這車是朋友的沒有問題，後來伊向派出所查證，發現這車
    子已報失竊，而因當時只有伊1人到達現場，僅能先將被告
    控制住，過了5分鐘後，支援的警員來了，伊叫丙○○出來
    ，丙○○出來後說什麼都不知道，並表示是他打電話給車主
    的等語，堪認證人丙○○所述並未交付車輛予被告等語屬實
    ，是被告辯稱車子乃丙○○交予伊幫忙撕貼紙等語，洵難憑
    採。
(三)、另證人庚○○雖於93年6月3日本院審理時到庭結證稱：當天
    很早，約早上8、9時左右，被告剛好到隔壁找己○○，就順
    便去伊住處找伊幫忙載去丙○○家，也在8、9時左右，伊載
    被告前往丙○○住處，當時伊有看見該白色車輛停在該處等
    語，惟被告於同日審理時經隔離訊問後係供稱：當天約中午
    時間，伊去庚○○家隔壁雜貨店找己○○，在己○○那裡巧
    遇庚○○，就叫庚○○載伊去丙○○家等語，核諸彼等所述
    前往丙○○住處之時間顯有相當差距，且究在己○○家遇到
    庚○○，或是去庚○○家中找庚○○亦有不同，是證人庚○○上開證詞顯有疑問，尚難遽採。另被告又稱：證人庚○○
    有轉述丙○○母親要被告擔罪並會為被告交保等語，惟證人
    庚○○於同日審理時證稱：丙○○母親有表示被告被收押，
    她會來交保，但她為何要關心這件事，伊並不清楚等語，自
    難認為被告所述丙○○母親要被告擔罪云云屬實。
(四)、再被告另辯稱：遭查獲前1天均待在友人己○○家中，未曾
    離開，不會去竊取車輛云云，惟查證人己○○於本院94年6
    月6日到庭作證時稱：伊有出租房間給被告使用，時間約在
    94年4 月間，伊被關之後就不清楚被告有無住在那裏，而伊
    雖有聽過被告與「小胖」（即丙○○）在談論因贓車被查獲
    之事，但伊只是聽聽就離開了，並不知道被告何時被抓的等
    語，則證人己○○並無法確認在案發前1天被告係待在向伊
    承租之住處。
(五)、綜上所述，上開證人庚○○或己○○之證詞，均無法資為被
    告有利之認定，被告上開辯詞，顯無足採。本件事證明確，
    被告上開竊盜犯行均堪認定，應依法論科。
三、核被告乙○○所為，係犯刑法第320條第1項之竊盜罪。被告
    先後2次竊盜犯行，犯罪時間緊接，觸犯構成要件相同之罪
    名，顯係基於概括犯意反覆為之，應依連續犯之規定，論以
    一罪，並依法加重其刑。又被告前因違反毒品危害防制條例
    案件，經本院判處有期徒刑8月確定，又因犯偽造文書案件
    ，經臺灣雲林地方法院判處有期徒刑4月確定，並經定應執
    行刑為有期徒刑10月，入監服刑後，甫於93年3月1日縮短刑
    期執行完畢（翌日即2日出監），有臺灣高等法院被告全國
    前案紀錄表及在監在押紀錄表附卷足參，其受有期徒刑執行
    完畢後，5年內再犯本件有期徒刑以上之罪，為累犯，應依
    刑法第47條規定，遞加重其刑。爰審酌被告前有毒品等前科
    紀錄（參卷附臺灣高等法院被告全國前案紀錄表），素行非
    佳，及其犯罪之動機、方法、手段，本案所竊財物之價值，
    暨被告事後否認犯行、飾詞掩過之態度等一切情狀，量處如
    主文所示之刑，並諭知易科罰金之折算標準，以示懲儆。
據上論斷，應依刑事訴訟法第299條第1項前段，刑法第56條、第
320條第1項、第47條、第41條第1項前段，罰金罰鍰提高標準條
例第1條前段、第2條，判決如主文。
本案經檢察官賴志盛到庭執行職務。
中　　華　　民　　國　　94　　年　　6 　　月　　20　　日
                  刑事第二庭  審判長法  官  石馨文
                                    法  官  王義閔
                                    法  官  郭麗萍
以上正本證明與原本無異。
如不服本判決，應於判決送達後10日內向本院提出上訴狀（須附
繕本）。
告訴人或被害人對於判決如有不服具備理由請求檢察官上訴者，
其上訴期間之計算係以檢察官收受判決正本之日期為準。
中　　華　　民　　國　　94　　年　　6 　　月　　21  　日
                                    書記官　施嘉玫
附錄法條
刑法第320條：
意圖為自己或第三人不法之所有，而竊取他人之動產者，為竊盜
罪，處五年以下有期徒刑、拘役或五百元以下罰金。
意圖為自己或第三人不法之利益，而竊佔他人之不動產者，依前
項之規定處斷。
前二項之未遂犯罰之。
